臺灣嘉義地方法院交通事件裁定　　　　100年度交聲字第804號
原處分機關　交通部公路總局嘉義區監理所嘉義市監理站
異　議　人
即受處分人　何志聰
上列異議人即受處分人因違反道路交通管理處罰條例案件，對於
原處分機關即交通部公路總局嘉義區監理所嘉義市監理站中華民
國一百年八月二十九日所為之處分（嘉監義裁字第裁76－Ｌ0000
0000號裁決書）聲明異議，本院裁定如下：
    主  文
異議駁回。
    理  由
一、異議意旨略以：異議人即受處分人何志聰因於民國100年8月
    1日停放牌照號碼SB－3853號自用小客車在嘉義市○○街469
    號前，經警舉發在禁止臨時停車處所停車之違規，惟上開停
    放地點為華南銀行嘉南分行門口，並非一般交通路口，劃設
    網狀線規定該路段設置於法不符，又該路段既畫白實線於路
    側可停車，違法設置網狀線形成交通違規陷阱，致右前車輪
    壓到非法設立之網狀線何以違法，且拖吊時間為15時53分銀
    行已截止營業，停放該處並不妨礙交通云云。
二、按汽車駕駛人，在禁止臨時停車處所停車者，處新臺幣六百
    元以上一千二百元以下罰鍰，道路交通管理處罰條例第五十
    六條第一項第一款。另道路交通標誌標線號誌設置規則第一
    百七十三條第一項規定：「網狀線，用以告示車輛駕駛人禁
    止在設置本標線之範圍內臨時停車，防止交通阻塞。其劃設
    規定如左：一、設有行車管制號誌路口不予劃設。二、未設
    有行車管制號誌路口，視需要劃設。三、接近鐵路平交道應
    予劃設，但無劃設空間者不在此限。四、常受交通管制或其
    他原因需限制不得臨時停車之地點，視需要劃設。」；第二
    項規定：「本標線為黃色。外圍線寬二十公分，內線依行車
    方向成四五度傾斜，線寬十公分，斜線間隔一至五公尺。」
    黃色網狀線既為禁止臨時停車之標線，網狀線範圍自屬禁止
    臨時停車之處所。
三、經查：異議人曾於100年8月1日，在嘉義市○○街469號前，
    停放牌照號碼SB－3853號自用小客車，為警舉發在禁止臨時
    停車處所停車，並經原處分機關裁處新臺幣（下同）900元
    罰鍰之事實，為異議人所不爭執，復有原處分機關100年8月
    29日嘉監義裁字第裁76－Ｌ00000000號裁決書在卷可參。而
    異議人於案發時停放車輛之位置，雖然未在紅色實線上，卻
    在黃色網狀線範圍內，則有嘉義市政府警察局100年8月23日
    嘉市警交字第1000007826號函檢送之牌照號碼SB－3853號自
    用小客車停車照片5幀附卷得憑。異議人在黃色網狀線範圍
    內停車，因該標線範圍為禁止臨時停車之處所，異議人係在
    禁止臨時停車處所停車，違反道路交通管理處罰條例第56條
    第1項第1款之規定至明，原處分機關據以處罰，即無不合。
四、又禁止臨時停車地點，除行政機關基於行政裁量權（例如發
    布颱風警報後之某特定時段及地點），特別准予停車之地點
    及時間外，一律不得停車，要不得任憑法定空地所有權人或
    任何人以營業日、非營業日、上班時間或下班時間，作為可
    否移作停車使用之區別基準。異議人謂其停車未影響該處周
    邊之交通，應予免罰云云置辯，殊無可採。再行政機關為行
    政行為，非有正當理由，不得為差別待遇，固為行政程序法
    第6條所揭示之平等原則，亦為行政法上重要之一般法律原
    則，惟主張平等原則之基礎事實應為合法，即處分相對人不
    得要求行政機關為不法行政行為之平等，是縱然該處確有其
    他車輛違規停車情事而未為警員所舉發，亦非為異議人可得
    據以免責之事由，並不影響異議人有上開違規行為之認定，
    異議人以此主張免罰，亦無足取。
據上論結，應依道路交通管理處罰條例第八十七條第二項、道路
交通事件處理辦法第十九條，裁定如主文。
中    華    民    國   100    年    11    月    21    日
                  交通法庭法  官  黃鏡芳
上列正本證明與原本無異。
如不服本裁定，應於裁定送達後5日內向本院提出抗告狀（應附
繕本）。
中    華    民    國   100    年    11    月    21    日
                          書記官  黃怡惠